【裁判字號】    89,訴緝,158
【裁判日期】    891110
【裁判案由】    妨害自由等
【裁判全文】
臺灣板橋地方法院刑事判決                        八十九年度訴緝字第一五八號
    公  訴  人  臺灣板橋地方法院檢察署檢察官
    被      告  丙○○
右列被告因妨害自由等案件，經檢察官提起公訴（八十八年度偵字第二一四三一號）
，本院判決如左：
    主      文
丙○○以加害生命、身體之事，恐嚇他人致生危害於安全，處拘役伍拾伍日，如易科
罰金，以佰元折算壹日。
    事      實
一、丙○○係甲○○之前夫，因探視其子一事與甲○○滋生爭執，乃於民國八十八年
    九月十六日十五時許及同日二十三時三十分許，在甲○○之住處（臺北縣板橋市
    ○○路○段四十四巷五十六號四樓）附近以公用電話打電話要求甲○○外出商談
    ，然均遭甲○○所拒，其竟基於恐嚇甲○○之單一犯意，接續於前開時間，對甲
    ○○揚言：「妳再不出來的話，就要到你家開槍，你如果不怕你家人死，就不要
    出來。」、「你再不出來，我就真的去你家開槍。」等加害生命、身體之事，恐
    嚇甲○○，使甲○○因而心生畏懼，致生危害於甲○○。嗣丙○○於翌日（十七
    日）零時三十分許在甲○○之上開住處樓下，透過對講機要求甲○○下樓時，經
    甲○○報警而旋經警當場查獲。
二、案經臺北縣警察海山分局報請臺灣板橋地方法院檢察署檢察官偵查起訴。
    理    由
一、訊據被告丙○○坦承有於前揭時地恐嚇甲○○之犯罪事實，核與被害人甲○○之
    指訴及當場查獲被告之證人即警員乙○○於本院審理中結證所述之情節相符，本
    案事證已臻明確，被告恐嚇犯行洵堪認定，自應依法論科。
二、核被告丙○○所為係犯刑法第三百零五條之恐嚇罪。其先後雖有數恐嚇行為，惟
    其仍屬單一犯意之接續行為，且侵害同一法益，為接續犯，應僅論以單純一罪；
    雖起訴書犯罪事實欄未述及被告於八十八年九月十六日十五時許恐嚇甲○○之犯
    行，惟該部分犯行與起訴之犯罪事實有接續犯之單純一罪關係，自為起訴效力所
    及，本院自得併予審理，附此敘明。爰審酌被告丙○○係為探視其子未果而出此
    下策及其手段、品行、智識程度、所生危害及犯罪後於本院審理中坦承犯行，且
    被害人甲○○於偵查中亦具狀表示不予追究（見偵卷第三十頁至三十二頁之「撤
    回告訴狀」）等一切情狀，量處如主文所示之刑，並諭知易科罰金之折算標準。
三、至於公訴人雖尚認被告丙○○於八十八年九月十七日零時三十分許，持有殺傷力
    之仿ＢＥＲＥＴＴＡ廠半自動手槍製造之玩具槍一支（含彈匣一個），至甲○○
    之前開住處樓下，透過對講機要求甲○○下樓時，經甲○○報警而旋經警當場查
    獲，並扣得前開槍枝，因認被告涉犯槍砲彈藥刀械管制條例第十一條第四項之罪
    嫌。
（一）按犯罪事實應依證據認定之，無證據不得推定其犯罪事實；又不能證明被告犯
      罪者，應諭知無罪之判決；刑事訴訟法第一百五十四條、第三百零一條第一項
      分別定有明文。又犯罪事實之認定，應憑真實之證據，倘證據是否真實尚欠明
      確，自難以擬制推測之方法，為其判斷之基礎（參照最高法院五十三年臺上字
      第六五六號判例）。且刑事訴訟上證明之資料，無論其為直接或間接證據，均
      須達於通常一般之人均不致有所懷疑，而得確信其為真實之程度，始得據為有
      罪之認定，若其關於被告是否犯罪之證明未能達此程度，而有合理懷疑之存在
      ，致使無從形成有罪之確信，根據「罪證有疑，利於被告」之證據法則，即不
      得遽為不利被告之認定（參照最高法院七十六年臺上字第四九八六號判例）。
（二）公訴人認被告丙○○尚涉犯槍砲彈藥刀械管制條例第十一條第四項之罪嫌，無
      非係以有扣案之槍枝為其論斷依據；訊據被告丙○○固坦承嗣於其租屋處經警
      扣得其持有之前揭槍枝一事，惟矢口否認有違反槍砲彈藥刀械管制條例之罪行
      ，辯稱；該槍枝伊係購自跳蚤市場，並未加以改造，伊知悉槍管是塑膠的，不
      能用，並不具殺傷力等語為辯。
（三）經查：
  １、扣案槍枝並非被告於甲○○住處樓下時所查獲者，而係嗣另經警於被告位於臺
      北縣板橋市○○○路九號之十三，十一室之租屋處所查扣者，業據被告供述甚
      明，核與證人乙○○到庭結證所述相符，是起訴書所載尚有誤認，合先敘明。
  ２、扣案之槍枝經檢察官囑託內政部警政署刑事警察局鑑驗，其結果為：「送鑑改
      造手槍枝壹枝（槍枝管制編號0000000000號），認係仿ＢＥＲＥＴ
      ＴＡ廠半自動手槍製造之玩具槍，槍管為塑膠材質，以擊發底火（藥）引爆子
      內火藥為發射動力，機械性能良好，至於是否具殺傷力，請卓參隨附之『槍枝
      殺傷力鑑驗說明』」，此有內政部警政署刑事警察局八十八年九月二十二日刑
      鑑字第九六一五四號鑑驗通知書在卷可稽（見偵卷第三十四頁、第三十五頁）
      ；而據卷附之「槍枝殺傷力鑑驗說明」：「槍枝材質部分如為塑膠，則於發射
      前述子彈時，因子彈之爆炸高壓，可能造成爆裂；雖其彈頭仍可射，旦其發射
      動能，均可達二Ｏ焦耳／平方公分以上，均認具殺傷力；惟其爆裂所造成之碎
      片，極易傷及持槍者。基於土造槍彈具不穩定性，本局統案實驗如上，不再個
      案測試」等情，是本案查扣之玩具手槍，其槍管既為塑膠材質，則於發射子彈
      時因子彈爆炸高溫可能造成槍管爆裂，而該槍枝既造成槍管爆裂，即無法重複
      使用，此顯非有殺傷力槍枝應有之性能，況該槍枝射擊時所產生之碎片極易傷
      到持槍者，苟以該手槍射擊，在未傷害他人之前，已先傷及射擊者，對持槍者
      而言，豈有願意甘冒自傷之危險而發射子彈？且子彈經由此等脆弱而不安全之
      槍管射出，其準度及射程尤屬堪慮，故扣案槍枝實應難認具殺傷力，而非槍砲
      彈藥刀械管制條例所稱之槍砲，是被告所辯即非無據。
四、從而，公訴人另認被告丙○○涉犯槍砲彈藥刀械管制條例第十一條第四項之罪，
    所為舉證尚不足以為被告不利之認定，此外本院復查無積極證據足被告確有被訴
    之該部分犯行，原應為被告無罪之諭知，然公訴人認此部分與前開論罪部分有方
    法結果之牽連關係，為牽連犯，故不另為無罪之諭知，併此敘明。
據上論斷，應依刑事訴訟法第二百九十九條第一項前段，刑法第三百零五條、第四十
一條、罰金罰鍰提高標準條例第一條前段、第二條判決如主文。
本案經檢察官黃和村到庭執行職務
中      華      民      國      八十九      年    十一    月    十      日
                                      臺灣板橋地方法院刑事第五庭
                                          法  官  陳  鴻  清
右正本證明與原本無異。
如不服本判決，應於判決送達後十日內，向本院提出上訴狀。
                                          書記官  林  蔚  然
中      華      民      國      八十九      年    十一    月    十四    日
附錄本案論罪科刑法條全文：
刑法第三百零五條：
以加害生命、身體、自由、名譽、財產之事，恐嚇他人致生危害於安全者，處二年以
下有期徒刑、拘役或三百元以下罰金。


司法院資訊處製作；財團法人民間司法改革基金會備份。
